# “土地入账时间以及同一在建工程同时在两个不同的法人核算

提问人：2006163008 时间：2013-02-23 01:18:38
目前，我遇到两个问题，请大家帮我分析一下： 1 、甲公司想在开发区建设分厂需要取得土地，于 2010 年与开发区签订协议，约定：“在取得的土地上投资不少于两个亿的化工项目，经有关部门审批后，下发了建设开工许可证，并且在项目开工建设后土地才可以挂牌交易，支付土地出让金，然后才可以办理土地使用证”，该协议签订 15 日内甲公司支付了开发区土地订金 300 万元；截至 2012年项目仍然在进行中，土地已经被甲公司使用，但是仍没有支付土地出让金，办理土地证，请问根据经济实质，我们是否对该宗土地进行估值入账，计提摊销？将来办理下来的土地证上注明的开始使用时间为 2010 年？还是土地挂牌日？ 2 、甲公司以自己的名义筹建的项目（生产线），项目预算（1.6亿）并支付了前期项目成本 1500 多万，在甲公司的账面上反映；由于甲公司整体战略的调整，该项目（生产线）准备将来由甲公司的关联企业—乙公司使用，于是，后期的项目费用全部由乙公司承担，并且在乙公司的账面上反映？因此就会产生在建工程权属不清的问题。请问这种情况该如何解决？ 欢迎大家讨论！

回答人：chenyiwei
回复 2006163008 的帖子
1 、鉴于土地已经实际被占用投入项目建设，基于实质重于形式的原则，应当在对该土地成本进行最佳估计的基础上确定其原值，并按预计的使用期限摊销。建设期内建设项目占地的摊销额可以计入在建工程成本。
土地证上如何填列使用年限，这属于法律法规方面的问题，建议咨询土地登记主管部门。 2 、甲公司应考虑把由其前期投入形成的资产（暂挂在建工程）转给乙公司，乙公司相应确认为其自身的资产，保证在建工程成本的完整性。法律上应办理立项变更、相关土地权属变更或出租等手续。具体操作请有这方面实务经验的网友协助，谢谢！